臺灣臺北地方法院民事裁定　　　　　　100年度家聲字第296號
聲　請　人　臺北市政府
法定代理人　郝龍斌　
上列聲請人聲請處遇安置事件，本院裁定如下：
    主  文
受安置人燕○（年籍資料詳附件）應安置於主管機關委託之少年
福利機構。
聲請程序費用新臺幣壹仟元由聲請人負擔。
    理  由
一、按兒童或少年因從事性交易或有從事之虞，經法院依兒童及
    少年性交易防制條例第16條裁定將其交付主管機關安置於緊
    急收容中心者，主管機關應於二週至一個月內向法院提出觀
    察輔導報告及建議處理方式並聲請法院裁定，而法院依審理
    之結果，認該兒童或少年有從事性交易之虞者，除有第18條
    第 2項第1至第7款情形之一者外，應裁定將兒童或少年交付
    主管機關安置於主管機關委託之少年福利機構，兒童及少年
    性交易防制條例第 16條第2項、第17條第1項、第18條第2項
    分別定有明文。
二、聲請意旨略以：受安置人燕○因有從事性交易之虞，經本院
    裁定安置短期收容中心，因安置期間屆滿，依兒童及少年性
    交易防制條例第17條規定，向法院提出觀察輔導及建議處遇
    方式。受安置人自民國100年2月中旬後2度離家，致未能穩
    定就學，此次因離家在外缺錢遂透過網路從事性交易，且本
    次為警查獲前即有成功從事性交易之經驗，顯現受安置人缺
    乏正向金錢及對身體界線等價值觀；受安置人之父親為其法
    定代理人，觀察受安置人之父親對其十分關心，願提供受安
    置人協助，但親子間缺乏正向溝通能力，受安置人對家人所
    釋放的訊息多經選擇或多為報喜不報憂之內容，評估受安置
    人家庭無法確切瞭解受安置人生活及交友狀況，且受安置人
    父親現階段亦無法針對受安置人不當行為發展具體策略，評
    估短時間內案家恐難扮演穩定受安置人的角色。爰依同條例
    第18條第2項規定，請求裁定准將受安置人安置於主管機關
    委託之少年福利機構，協助受安置人提昇判斷及控制能力，
    學習一技之長，並與家人重建互動關係，以維受安置人利益
    等語。
三、聲請人主張之事實，業據其提出本院100年度護字第25號裁
    定、台北市政府社會局觀察輔導報告書、展望家園短期觀察
    紀錄、生活輔導觀察紀錄表、偵訊筆錄為證。為協助受安置
    人導正其偏差觀念、加強自我保護能力及判斷是非能力、提
    昇受安置人家庭親職功能，爰依首開規定將受安置人交付主
    管機關委託之少年福利機構，作進一步之觀察及輔導，以維
    護受安置人利益。爰裁定如主文。
中    華    民    國    100    年     4   月    20    日
                  家事法庭法  官  吳素勤
以上正本係照原本作成。
如對本裁定抗告，須於裁定送達後10日之不變期間內，向本院提
出抗告狀，並繳納抗告費新臺幣1,000元。
中    華    民    國    100   年      4   月    20    日
                          書記官  郭麗琴